【裁判字號】    98,交上訴,2387
【裁判日期】    981126
【裁判案由】    公共危險等
【裁判全文】
臺灣高等法院臺中分院刑事判決      98年度交上訴字第2387號
上  訴  人
即  被  告  乙○○
上列上訴人因公共危險等案件，不服臺灣彰化地方法院98年度交
訴字第90號中華民國98年9月30日第一審判決（起訴案號：臺灣
彰化地方法院檢察署98年度偵緝字第417號），提起上訴，本院
判決如下：
    主  文
上訴駁回。
    理  由
一、依刑事訴訟法第350條、第361條、第362條、第367條規定，
    不服地方法院之第一審判決而上訴者，須提出上訴書狀，並
    應敘述具體理由，為上訴必備之程式；其所提出之書狀未敘
    述上訴理由，或僅曾以言詞陳述上訴理由者，均應於上訴期
    間屆滿後二十日內補提理由書於第一審法院。第一審法院經
    形式審查，認逾期未補提上訴理由者，應定期間先命補正；
    逾期未補正者，為上訴不合法律上之程式，應以裁定駁回。
    倘已提出上訴理由，但所提非屬具體理由者，則由第二審法
    院以上訴不合法律上之程式，判決駁回。而所謂具體理由，
    必係依據卷內既有訴訟資料或提出新事證，指摘或表明第一
    審判決有何採證認事、用法或量刑等足以影響判決本旨之不
    當或違法，而構成應予撤銷之具體事由，始克當之（例如：
    依憑證據法則具體指出所採證據何以不具證據能力，或依憑
    卷證資料，明確指出所為證據證明力之判斷如何違背經驗、
    論理法則）；倘僅泛言原判決認定事實錯誤、違背法令、量
    刑失之過重或輕縱，而未依上揭意旨指出具體事由，或形式
    上雖已指出具體事由，然該事由縱使屬實，亦不足以認為原
    判決有何不當或違法者（例如：對不具有調查必要性之證據
    ，法院未依聲請調查亦未說明理由，或援用證據不當，但除
    去該證據仍應為同一事實之認定），皆難謂係具體理由，俾
    與第二審上訴制度旨在請求第二審法院撤銷、變更第一審不
    當或違法之判決，以實現個案救濟之立法目的相契合，並節
    制濫行上訴（最高法院97年度臺上字第892號判決意旨可資
    參照）。又理由是否具體，則屬第二審法院審查之範圍，不
    在命補正之列，亦即上訴書狀已記載理由，並有具體之敘述
    時，其上訴既屬合法，第二審法院固應就其理由之是否可取
    ，為實體之審理及判斷；如認其上訴書狀雖記載理由，但並
    未具體敘述時，則無須再命補正，可逕認其上訴不合法，以
    判決駁回之，此有最高法院97年度臺上字第1281號判決意旨
    可參。
二、本案上訴人即被告（下稱被告）乙○○不服原審判決提起上
    訴，其上訴狀所載理由，係以：被告車禍發生時，因不知如
    何處理而加速逃逸，實對不起被害人。惟被告事後有至醫院
    探視被害人，並談和解事宜，因被害人要求全額賠償，非被
    告能力所及，故至今尚未能和解。然被告已聯絡家人，有誠
    意與被害人儘快達成和解。據此，請予以撤銷原判決，另為
    妥適之判決，以啟自新云云。
三、經查：上開被告乙○○所提之上訴理由，要非屬所謂之具體
    理由【即必須依據卷內既有訴訟資料或提出新事證，具體指
    摘或表明第一審判決有何採證認事、用法或量刑等足以影響
    判決本旨之不當或違法，而構成應予撤銷之具體事由，始克
    當之（例如：依憑證據法則具體指出所採證據何以不具證據
    能力，或依憑卷證資料，明確指出所為證據證明力之判斷如
    何違背經驗、論理法則）】。本件被告上訴理由僅泛言：被
    告已聯絡家人，有誠意與被害人儘快達成和解，據此，請予
    以撤銷原判決，另為妥適之判決。然查量刑係屬事實審法院
    之職權，苟無違背法定刑之規定或顯然不當，即難指為違法
    。被告所提之上訴理由，業經原審於判決書中已敘明：「審
    酌被告素行不佳，夜間駕車型經交岔路口未能減速慢行，並
    遵守相關規定，致而肇事，使告訴人受有上開傷勢，復於肇
    事後駕車逃逸，置告訴人安危於不顧，其所生危害非輕..分
    別量處如主文之刑，並定其應執行刑」等語（參原審判決書
    第5頁），則原審量刑，並非僅以是否和解為唯一依據，況
    被告於偵查中自承：「（民事責任部分有無和解？）對方要
    70 幾萬，後來談到30幾萬我還是無法負擔」等語（見偵緝
    卷第19頁），於原審供稱：「有談論和解，但是沒有那麼多
    錢，談不成」等語（見原審卷第26頁），告訴人甲○○於原
    審亦稱：「被告沒有來看過我，連電話也沒有打，被告家人
    留電話給我，但是被告的電話都關機，被告家人有去看我
    ...也沒有跟我說和解的事情」等語（見原審卷第26頁），
    再參以被告肇事時間為97年11月19日，迄今已滿1年，被告
    均未與告訴人達成和解，顯見被告上訴稱要與被害人儘快達
    成和解云云，難以採信。是上訴人既未依法指摘或表明第一
    審判決有何採證認事、用法或量刑等足以影響判決本旨之不
    當或違法，而構成應予撤銷之具體事由，揆諸上開最高法院
    判決意旨，及依「程序優先於實體」之刑事訴訟法原則，本
    件上訴自不合法定上訴程式，應予駁回，並不經言詞辯論為
    之。
據上論斷，應依刑事訴訟法第367條前段、第372條，判決如主文
。
中    華    民    國    98    年    11    月    26    日
            刑事第五庭  審判長法  官  趙  春  碧
                              法  官  何  秀  燕
                              法  官  林  宜  民
以上正本證明與原本無異。
肇事逃逸部分得上訴
過失傷害部分不得上訴
如不服本判決應於收受送達後10日內向本院提出上訴書狀，其未
敘述上訴之理由者，並得於提起上訴後10日內向本院補提理由書
（均須按他造當事人之人數附繕本）「切勿逕送上級法院」。
                              書記官  吳  雅  菁
中    華    民    國    98    年    11    月    26    日


司法院資訊處製作；財團法人民間司法改革基金會備份。
